臺灣新竹地方法院刑事判決　　　　　　　　　　　　九十三年度竹簡字第五五一號
　　公　訴　人　臺灣新竹地方法院檢察署檢察官
　　被　　　告　甲○○　男　四.
右列被告因偽造文書案件，經檢察官聲請以簡易判決處刑（九十三年度核退偵字第二
四四號），本院判決如左：
    主  文
甲○○行使偽造私文書，足以生損害於他人及公眾，處有期徒刑伍月，如易科罰金，
以佰元折算壹日。如附表所示偽造之「林炎洋」署押均沒收。
    事實及理由
一、本件犯罪事實：甲○○前於民國九十年間，因酒後駕車之公共危險案件，經臺灣
    桃園地方法院中壢簡易庭於九十年九月十七日以九十年度壢交簡字第四二六號判
    處罰金一萬元確定，並於九十年十二月二十一日執行完畢。嗣其於九十二年七月
    三十一日晚間二十三時三十分許，在新竹市香山區○○○○道西濱路口處，再度
    因酒後駕車之公共危險案件為警逮捕，甲○○為逃避刑責，竟基於冒用其兄林炎
    洋名義應訊之單一犯意，其於附表編號一至七所示時間，在新竹市警察局第三分
    局中華派出所內，接續在附表編號一至五所示之第一、二次詢問筆錄、口卡片影
    本、酒精濃度測試表、汽機車駕駛人酒後生理協調平衡檢測紀錄表上偽造「林炎
    洋」之署名及按捺己有之指印偽造為林炎洋之指印（署名及指印枚數均詳如附表
    所示）；及在附表編號六、七所示之具有私文書性質之逮捕通知親友聯、逮捕通
    知本人聯上偽造「林炎洋」之署名各一枚及按捺己有之指印偽造為林炎洋之指印
    各一枚，分別表明毋庸通知親友、已收受上開通知書之意思，再將該二份通知書
    交予警員邱文賢行使。又於隨案移送臺灣新竹地方法院檢察署接受偵訊時，甲○
    ○承前冒用林炎洋名義之單一犯意，接續於附表編號八所示時間，在臺灣新竹地
    方法院檢察署內，在附表編號八所示之訊問筆錄受訊人欄偽造「林炎洋」之署名
    一枚，經訊問完畢後，旋即在附表編號九所示之具有私文書性質之限制住居切結
    書上，偽造「林炎洋」之署名一枚及按捺己有之指印偽造為林炎洋之指印一枚，
    表示遵守限制住居之意思，再將切結書交予臺灣新竹地方法院檢察署法警收受，
    足以生損害於林炎洋（使林炎洋受有刑事訴追之危險）及公眾即檢警機關偵查追
    訴犯罪對象之正確性。案經新竹市警察局第三分局報請臺灣新竹地方法院檢察署
    檢察官聲請簡易判決處刑。
二、證據：
（一）被告於偵訊中坦承不諱（見核退偵字第二四四號偵查卷第二七、二八頁）
（二）附表編號一至九所示之第一、二次詢問筆錄、口卡片影本、酒精濃度測試表、
      汽車駕駛人酒後生理協調平衡檢測紀錄表、逮捕通知親友聯、逮捕通知本人聯
      、臺灣新竹地方法院檢察署訊問筆錄、限制住居切結書等件附卷可證（頁數詳
      如附表所示）。
（三）內政部警政署刑事警察局於九十三年二月四日出具之刑紋字第○九三○○二五
      八六○號函在卷可稽（見偵字第一三四三號偵查卷第十八頁）。
三、被告在附表編號一至五所示之第一、二次詢問筆錄、口卡片影本、酒精濃度測試
    表、汽機車駕駛人酒後生理協調平衡檢測紀錄表、臺灣新竹地方法院檢察署訊問
    筆錄訊問筆錄上偽造「林炎洋」之署名及按指印；在附表編號八所示之臺灣新竹
    地方法院檢察署訊問筆錄訊問筆錄上偽造「林炎洋」之署名；並在附表編號六、
    七、九所示之逮捕通知親友聯、逮捕通知本人聯、限制住居切結書上偽造「林炎
    洋」之署名及按指印，而表示該通知書、切結書已由「林炎洋」收受之意，旋將
    該通知書、切結書交付行使予警員、法警收受，自足以生損害於林炎洋及公眾即
    檢警機關偵查追訴犯罪對象之正確性，核其所為，係犯刑法第二百十六條、第二
    百十條之行使偽造私文書罪。其先後在附表一至九所示之第一、二次詢問筆錄、
    口卡片影本、酒精濃度測試表、汽機車駕駛人酒後生理協調平衡檢測紀錄表、逮
    捕通知親友聯、逮捕通知本人聯、臺灣新竹地方法院檢察署訊問筆錄、限制住居
    切結書偽造「林炎洋」署名與指印之行為，及先後偽造附表編號六、七、九所示
    之私文書之行為，各係基於同一偽造署押、同一偽造私文書之犯意決定，達成其
    同一犯罪之各個舉動，各屬同一法律概念之接續行為。上開接續偽造「林炎洋」
    署名與指印之行為復為其接續偽造私文書行為之一部，不另論罪，聲請人認應另
    論以刑法第二百十七條之偽造署押罪，容有誤會。又接續偽造私文書之低度行為
    ，再為接續行使偽造私文書之高度行為所吸收，亦不另論罪。
四、爰審酌被告前於九十年間，因酒後駕車之公共危險案件，經臺灣桃園地方法院中
    壢簡易庭於九十年九月十七日以九十年度壢交簡字第四二六號判處罰金一萬元確
    定，復於九十二年七月三十一日晚間再犯酒後駕車行為，已屬不該，其為警查獲
    後，竟為逃避法律制裁而冒用胞兄林炎洋名義應訊，先後在附表編號一至九之文
    書上偽造「林炎洋」署名及按捺指印，企圖影響檢警機關偵查追訴犯罪正確對象
    ，益徵其無悔改之意，兼衡其犯後坦承犯行，態度尚稱良好等一切情狀，量處如
    主文所示之刑，並諭知易科罰金之折算標準。
五、如附表所示偽造之「林炎洋」署押，依刑法第二百十九條之規定，不問屬於犯人
    與否，均宣告沒收之。
六、據上論斷，應依刑事訴訟法第四百四十九條第一項前段、第四百五十條第一項、
    第四百五十四條第一項，刑法第二百十六條、第二百十條、第二百十九條、第四
    十一條第一項前段，罰金罰鍰提高標準條例第一條前段、第二條，逕以簡易判決
    量處如主文所示之刑。
七、如不服本判決，得自判決送達之日起十日內，向本院提起上訴。
中　　　華　　　民　　　國　　九十三　　年　　　七　　　月　　 三十 　　日
                                臺灣新竹地方法院新竹簡易庭
                                    法    官  黃  美  文
右正本證明與原本無異。
                                    書 記 官  陳  秀  子
中      華      民      國    九十三    年      七      月     三十     日
附錄本案論罪科刑法條全文：
刑法第二百十條：
偽造、變造私文書，足以生損害於公眾或他人者，處五年以下有期徒刑。
刑法第二百十六條：
行使第二百十條至第二百十五條之文書者，依偽造、變造文書或登載不實事項或使登
載不實事項之規定處斷。
附表：
┌──┬───────────────────┬────────────┐
│編號│     偽   造   所   在   位   置      │   偽  造  之  態  樣   │
├──┼───────────────────┼────────────┤
│ 一 │九十二年七月三十一日下午二十三時五十五│偽造「林炎洋」署名一枚及│
│    │分許新竹市警察局第三分局中華派出所第一│按捺己有之指印偽造為林炎│
│    │次詢問筆錄（見九十三年度核退偵字第二四│洋之指印一枚。          │
│    │四號卷第七頁正面、背面）              │                        │
├──┼───────────────────┼────────────┤
│ 二 │九十二年八月一日上午九時許新竹市警察局│偽造「林炎洋」署名一枚及│
│    │第三分局中華派出所第二次詢問筆錄（見九│按捺己有之指印偽造為林炎│
│    │十三年度核退偵字第二四四號卷第八至九頁│洋之指印四枚。          │
│    │）                                    │                        │
├──┼───────────────────┼────────────┤
│ 三 │林炎洋口卡片影本（見九十三年度核退偵字│偽造「林炎洋」署名一枚及│
│    │第二四四號卷第十頁）                  │按捺己有之指印偽造為林炎│
│    │                                      │洋之指印一枚。          │
├──┼───────────────────┼────────────┤
│ 四 │九十三年七月三十一日二十三時五十分許酒│偽造「林炎洋」署名一枚。│
│    │精濃度測試表（見九十三年度核退偵字第二│                        │
│    │四四號卷第十一頁）                    │                        │
├──┼───────────────────┼────────────┤
│ 五 │汽機車駕駛人酒後生理協調平衡檢測紀錄表│偽造「林炎洋」署名一枚及│
│    │（見九十三年度核退偵字第二四四號卷第十│按捺己有之指印偽造為林炎│
│    │二頁）                                │洋之指印一枚。          │
├──┼───────────────────┼────────────┤
│ 六 │九十二年七月三十一日二十三時五十分許新│偽造「林炎洋」署名一枚及│
│    │竹市警察局第三分局逮捕通知親友聯（見九│按捺己有之指印偽造為林炎│
│    │十三年度核退偵字第二四四號卷第十三頁）│洋之指印一枚。          │
├──┼───────────────────┼────────────┤
│ 七 │九十二年七月三十一日二十三時三十分許新│偽造「林炎洋」署名一枚及│
│    │竹市警察局第三分局逮捕通知本人聯（見九│按捺己有之指印偽造為林炎│
│    │十三年度核退偵字第二四四號卷第十四頁）│洋之指印一枚。          │
├──┼───────────────────┼────────────┤
│ 八 │九十二年八月一日下午二時二十七分許臺灣│偽造「林炎洋」署名一枚。│
│    │新竹地方法院檢察署訊問筆錄（見九十二年│                        │
│    │度偵字第三八七四號卷第十八頁）        │                        │
├──┼───────────────────┼────────────┤
│ 九 │九十二年八月一日臺灣新竹地方法院檢察署│偽造「林炎洋」署名一枚及│
│    │限制住居切結書（見九十二年度偵字第三八│按捺己有之指印偽造為林炎│
│    │七四號卷第十九頁）                    │洋之指印一枚。          │
└──┴───────────────────┴────────────┘
